# 关于黄金租赁的账务处理问题

提问人：ssd1971 时间：2016-01-13 15:59:47
请教版主：某企业同银行签订黄金租借合同和黄金远期交易产品协议书。黄金租赁合同规定： 2015 年 6 月 20 日向银行租赁黄金 100 公斤，计费定盘价235.17元/克；租赁黄金由银行卖出，企业收到黄金售出款23597137.81元（折合235.97/克）计入交易性金融负债；
另支付黄金租赁费年费率2.3%，计入当期财务费用，企业未进行其他账务处理。黄金远期交易产品协议书规定： 2016 年 6 月 17 日企业向银行购买黄金 100 公斤还银行，约定购买价格246.62/克，总价款24662000.00元。该企业系制造业，生产经营与黄金无关，其业务实质就是融资。就上述业务应如何进行正确的会计核算？谢谢！

回答人：chenyiwei
首先要看这一系列协议是否同时签订、同时生效、互为条件。如果是，则这一系列协议作为一个整体的效果就是一笔固定金额的借款，可以直接作为借款进行会计处理，将借入金额和到期需归还金额之间的差额作为利息支出，在借款期间内分摊确认。

提问人：a8730760 时间：2016-05-23 15:03:40
北京黄金交易中心黄金转租赁业务是指：北京黄金作为商业银行黄金业务的承租方，依据实际用金企业为北京黄金所提供的担保（授信、抵押等方式），向有黄金租赁资质的商业银行申请租借黄金，获得银行出租的黄金后转换为等值的现金，再将资金借贷或投资给提供担保的用金企业，北京黄金获得利差收益。 商业银行：提供黄金租借。 北京黄金：向商业银行承租黄金，并将黄金融资给用金企业，获得的资金用来向信托公司购买用金企业的理财产品。到期归还等额黄金。 用金企业：为北京黄金向商业银行租赁黄金提供担保，并实际获得黄金。到期归还等额黄金。 信托公司：为用金企业发行资产管理计划，提供资管定向募集资金。 问题： 1 、北京黄金在租入黄金时的是否可以作为存货列报？ 2 、北京黄金在将黄金融资给用金企业，是否可以作为存货销售？

回答人：chenyiwei
从你说的情况看，北京黄金持有黄金的目的与《企业会计准则第 1 号——存货》的规定不一致，因此不建议作为存货，可作为交易性金融资产处理。